臺灣臺南地方法院刑事判決　　　　　　　100年度易字第705號
公　訴　人　臺灣臺南地方法院檢察署檢察官
被　　　告　葉勝霖
上列被告因竊盜等案件，經檢察官提起公訴（100年度偵字第6892號）
，本院判決如下：
    主  文
葉勝霖犯攜帶兇器竊盜罪，累犯，處有期徒刑捌月，扣案之美工
刀壹支沒收；又犯恐嚇危害安全罪，累犯，處有期徒刑肆月，扣
案之美刀壹支沒收。應執行有期徒刑拾月，扣案之美工刀壹支沒
收。
    事  實
一、葉勝霖前於民國99年間，因竊盜案件，經本院判處有期徒刑
    3月確定，甫於100年3月28日執行完畢，猶不知悔改，竟意
    圖為自己不法之所有，於100年5月15日7時50分許，攜帶客
    觀上足對人之生命、身體、安全構成危險，可供兇器使用之
    美工刀1把，在臺南市○○區○○街33號前，見宋建中將腳
    踏車停放在該處，遂趁宋建中不注意之際竊取該腳踏車，得
    手後騎乘該腳踏車離去，行至臺南市○○區○○街2巷財團
    法人奇美醫院後門處，旋為宋建中發覺追趕，將葉勝霖攔停
    拖拉下車，並表示欲報警處理，葉勝霖即央求宋建中勿報警
    未果，乃另基於恐嚇危害安全之犯意，持其隨身攜帶的美工
    刀，以刀刃指向並逼近宋建中，以此脅迫之方式致宋建中因
    此心生畏懼而不斷後退，葉勝霖遂趁隙轉身離去，嗣因警據
    報後即時到達現場，始將葉勝霖逮捕。
二、案經宋建中訴由臺南市政府警察局永康分局報告臺灣臺南地
    方法院檢察署檢察官偵查起訴。
    理  由
一、程序部分：
    按被告以外之人於審判外之言詞或書面陳述，除法律有規定
    者外，不得作為證據；又被告以外之人於審判外之陳述，雖
    不符合同法第159條之1至第159條之4之規定，但經當事人於
    審判程序同意作為證據，法院審酌該言詞陳述或書面陳述作
    成時之情況，認為適當者，亦得為證據。當事人、代理人或
    辯護人於法院調查證據時，知有第159條第1項不得為證據之
    情形，而未於言詞辯論終結前聲明異議者，視為有前項之同
    意，刑事訴訟法第159條第1項及第159條之5分別定有明文。
    本件證人之供述及非供述之證據，均未經被告於本件言詞辯
    論終結前爭執其證據能力，本院審酌前開證據之作成，並無
    不當或顯不可信之情況，依首揭法條規定，均有證據能力。
二、實體部分:
    訊據被告矢口否認有何竊盜、恐嚇犯行，辯稱：伊並沒有竊
    取宋建中的腳踏車，伊當天喝酒口氣不好，對宋建中說你看
    什麼，對方就在伊胸口捶2下，伊就拿出美工刀保護自己云
    云。惟查：
  (一)上揭犯罪事實，業據被告遭查獲時，於警詢時即供稱：「在
    臺南市○○區○○里○○街33號前發現一部腳踏車未上鎖，
    …因而竊取該腳踏車當代步工具到我所有之腳踏車永停放地
    時，我騎了約30公尺距離到達大武街2巷口時突然一名男子
    攔下我說：你怎麼騎我的腳踏車？我回答說：請原諒我一次
    ，而對方表示不原諒我要報警之下，我就從我隨身包包內取
    出壹把白色美工刀，以刀刃向著對方面無表情走向該名男子
    後，我發現該名男子呆在現場並立即退後，於是我就立即回
    頭將該腳踏車棄在現場，而以走路方式離開現場，一直到警
    方攔下我並通知該名男子到場後，現場警方告知我犯案並帶
    我到派出所調查。」等語（見警卷第1頁背面、第2項），復
    於檢察官偵訊時，亦坦承確有竊取宋建中之腳踏車騎乘離去
    ，經宋建中發現攔下後，即拜託宋建中原諒勿報警等語（見
    偵卷第5頁）。次查，被告上開於警詢、偵查中之性意性自
    白，核與證人即告訴人宋建中於警詢及偵查中證述（見警卷
    第3、4頁；偵卷第16、17頁）被告竊取腳踏車為告訴人攔停
    後，央求勿報警未果，乃另持美工刀逼近告訴人，嗣見告訴
    人後退旋趁隙離去之基本犯罪事實，相互一致。參酌證人即
    告訴人宋建中為本件竊盜、恐嚇案件之被害人，與被告並不
    認識，並無誣陷被告被告之動機，被告亦無法證明與證人有
    何嫌隙存在，實無任何證據顯示該證人有甘冒偽證罪之刑責
    而構陷被告於罪之必要。復參以警方據報即時到達現場逮捕
    被告後，附帶搜索扣得被告所有上開犯行所用之美工刀1 支
    ，足證人宋建中上開證述，應與事實相符，實堪採信。
  (二)被告事後本院審理中改辯稱，伊當天喝酒口氣不好，對宋建
    中說你看什麼，對方就在伊胸口捶2下，伊就拿出美工刀保
    護自己，但因不會有傷，所以事後也沒有就醫云云，然案發
    地點即在財團法人奇美醫院附近，被告若確受告訴人毆打受
    有傷害，即就近前往奇美醫院治療，且被告於警方當日案發
    現場採證照片，亦未見有何傷害之情，此有照片2紙（見警
    卷16、17頁）在卷可稽。足見被告辯稱係與告訴人口頭糾紛
    而遭被告毆打云云，顯係被告事後避重就輕、為求卸責之杜
    撰之詞，顯無可採，自應以其前於警詢、偵查時之任意性自
    白陳述為可採信，且與事實相符，而堪信為真實，其嗣後翻
    異前詞，則乃畏罪卸責之詞，洵無可採。此外，並有贓物認
    領保管單、扣案美工刀1支在卷足參。本件事證明確，被告
    竊盜、恐嚇犯行應堪認定，應依法論罪科刑。
  (三)論罪科刑
    按刑法第321條第1項第3款之攜帶兇器竊盜罪，係以行為人
    攜帶兇器竊盜為其加重條件，此所謂兇器，其種類並無限制
    ，凡客觀上足對人之生命、身體、安全構成威脅，具有危險
    性之兇器均屬之，且祇須行竊時攜帶此種具有危險性之兇器
    為已足，並不以攜帶之初有行兇之意圖為必要（最高法院79
    年臺上字第5253號判例要旨參照）。查被告於本案竊盜中所
    攜帶之美工刀1支，雖未經使用，刀體為金屬材質，如持以
    攻擊人體，自能成傷，客觀上自足以對人之生命、身體、安
    全構成威脅，顯為具有危險性之兇器無訛；是核被告所為，
    係犯刑法第321條第1項第3款之攜帶兇器竊盜罪，與同法第
    305條之恐嚇危害安全罪。被告所犯上開2罪，犯意各別，行
    為互殊，應予分論併罰。又被告有如犯罪事實欄所示之前科
    罪刑，且於100年3月28日執行完畢，有臺灣高等法院被告前
    案紀錄表在卷足憑，其於有期徒刑執行完畢後，五年以內故
    意再犯本件有期徒刑以上之罪，均為累犯，依刑法第47條第
    1項規定加重其刑。爰審酌被告正值壯年，不思以正途取財
    ，復有犯罪事實欄所述之前科紀錄，素行不佳，竟舊性不改
    ，一再違犯，顯見被告法治觀念淡薄，不知警惕，復於審理
    程序中矢口否認犯行，不知悔悟，犯後態度不佳，殊為不該
    ，姑念其所竊財物僅腳踏車1台，損害尚非重大，暨參酌被
    告之智識程度、生活狀況，及公訴人建請之量刑等一切情狀
    ，量處如主文所示之刑，以示懲儆。至扣案之美工刀1支，
    係被告所有，實施上開竊盜犯時亦隨身攜帶之，復持以恐嚇
    告訴人，業經認定如上，應依刑法第38條第1項第2款之規定
    宣告沒收。
據上論斷，依刑事訴訟法第299條第1項前段、刑法第321條第1項
第3款、第305條、第47條第1項、第51條第5款、第38條第1項第2
款，判決如主文。
本案經檢察官王誠到庭執行職務
中    華    民    國   100    年    8     月    30    日
                  刑事第六庭    法  官  田幸艷
以上正本證明與原本無異。
如不服本判決應於收受本判後10日內向本院提出上訴書狀，並應
敘述具體理由。其未敘述上訴理由者，應於上訴期間屆滿後20日
內向本院補提理由書狀（均須按他造當事人之人數附繕本）「切
勿逕送上級法院」。
                                書記官  張尹嫚
中    華    民    國   100    年    8     月    30    日
附錄法條
中華民國刑法第305條（恐嚇危害安全罪）
以加害生命、身體、自由、名譽、財產之事，恐嚇他人致生危害
於安全者，處 2 年以下有期徒刑、拘役或 3 百元以下罰金。
中華民國刑法第321條（加重竊盜罪）
犯竊盜罪而有下列情形之一者，處 6 月以上、5 年以下有期徒
刑，得併科新臺幣 10 萬元以下罰金：
一、侵入住宅或有人居住之建築物、船艦或隱匿其內而犯之者。
二、毀越門扇、牆垣或其他安全設備而犯之者。
三、攜帶兇器而犯之者。
四、結夥三人以上而犯之者。
五、乘火災、水災或其他災害之際而犯之者。
六、在車站、埠頭、航空站或其他供水、陸、空公眾運輸之舟、
    車、航空機內而犯之者。
前項之未遂犯罰之。